【裁判字號】    97,交聲,1350
【裁判日期】    970731
【裁判案由】    聲明異議
【裁判全文】
臺灣高雄地方法院交通事件裁定        97年度交聲字第1350號
原處分機關  高雄市政府交通局
異  議  人
即受處分人  甲○○
                    送達代收人.
上列異議人即受處分人因違反道路交通管理處罰條例案件，對於
高雄市政府交通局民國97年6 月6 日所為之處分（高市交裁字第
裁32-I00000000號）聲明異議，本院裁定如下：
    主  文
原處分撤銷。
甲○○汽車駕駛人，在禁止臨時停車處所停車，處罰鍰新臺幣陸
佰元。
    理  由
一、異議意旨略以：本件舉發照片難以證明違規地點係員林火車
    站前，且照片地上一片漆黑，不能證明該處設有禁止停車標
    誌及鋪設人行道紅磚，為此，爰依法聲明異議云云。
二、本件異議人即受處分人甲○○所有之車號YET- 933號重型機
    車，於民國97年4 月3 日18時47分許，停放在彰化縣員林鎮
    員林火車站前之人行道上，其停車位置不依規定，經警拍照
    後予以製單舉發，嗣經原處分機關於97年6 月6 日，依道路
    交通管理處罰條例第56條第1 項第9 款之規定，裁處異議人
    罰鍰新臺幣（下同）600 元，該裁決書於同日送達，異議人
    於97年6 月13日向本院聲明異議。
三、按人行道不得臨時停車；禁止臨時停車處所不得停車，道路
    交通安全規則第111 條第1 項第1 款、第112 條第1 項第1
    款定有明文。又所謂人行道，指為專供行人通行之騎樓、走
    廊，及劃設供行人行走之地面道路，與人行天橋及人行地下
    道；汽車駕駛人在禁止臨時停車處所停車者，處600 元以上
    1,200 元以下罰鍰，道路交通管理處罰條例第3 條第3 款、
    第56條第1 項第1 款規定甚明。復依上開交通安全規則第2
    條第1 項第1 款及上開處罰條例第3 條第8 款規定，該等規
    範所稱之汽車，包含機器腳踏車在內，故機車駕駛人亦應遵
    守上揭規定。
四、經查：異議人所有上開機車，於97年4 月3 日18時47分許，
    停放在彰化縣員林鎮員林火車站前之人行道上，經警拍照採
    證後，逕予製單舉發等情，有彰化縣警察局舉發違反道路交
    通管理事件通知單（彰警交字第I00000000 號）、採證照片
    各1 紙附卷可稽。上開舉發通知單業已載明違規地點為員林
    火車站前之人行道，且依採證照片所示，異議人停車地點確
    係位在紅磚人行道上，復經舉發單位彰化縣警察局員林分局
    前於97年5 月12日函覆原處分機關：員林火車站站前廣場有
    鋪設人行道紅磚區等語甚明，此有該局函文1 紙在卷可參，
    足認異議人確有於上開時間，將所有機車停放在員林火車站
    前之人行道上，其辯稱舉發照片無法證明違規地點云云，尚
    無可採。
五、綜上，異議人在禁止臨時停車之人行道上停放機車之違規行
    為，洵堪認定。原處分機關不察，逕以異議人停車位置不依
    規定為由，依道路交通管理處罰條例第56條第1 項第9 款之
    規定裁處異議人，難謂允恰，本件異議雖無理由，然原處分
    既有上開不當之處，仍應由本院將原處分撤銷，另依同條例
    第56條第1 項第1 款之規定，裁處異議人罰鍰600 元，以資
    適法。
六、據上論斷，應依道路交通案件處理辦法第20條，裁定如主文
    。
中    華    民    國    97    年    7     月    31    日
                  交通法庭  法  官  周宛瑩
以上正本，係照原本作成，證明與原本無異。
如不服本裁定應於送達後5日內向本院提出抗告狀。
中    華    民    國    97    年    7     月    31    日
                            書記官  彭帥雄


司法院資訊處製作；財團法人民間司法改革基金會備份。
